# 关于合并，请教陈版

提问人：709046552 时间：2018-04-30 22:43:18
现在有母子孙abc三家单位，子b公司持股孙公司c80%，a母公司合并的时候，a母公司长投抵消bc子孙公司合并报表中归属母公司所有者权益，权益法还原的时候，母公司确认投资收益是bc合并报表中归属于母公司净利润*持股比例？

回答人：chenyiwei
如果采用分层合并方式（先编制B的合并报表。再由A合并B的合并报表），则你的理解基本合理。